Inventaris van het archief van het Nederlandse Gezantschap in Zwitserland, (1912) 1914-1954 (1955)
Nationaal Archief, Den Haag
- Gewoon archief van het Gezantschap 1914-1945(1947), 1
  - Stukken betreffende bijzondere onderwerpen, 1.2
    - 35 Diversen, 1.2.40
      - Stukken betreffende uitzendingen voor de gouvernementsdienst in Nederlands-Indië., 1941-1945; 562-567; 6 omslagen
        - D.A. Prins 1941-1942, 565
        - G.J. Lamans 1941-1942, 566
        - E.A. Duintjer 1941-1945, 567
      - Stukken betreffende het vrijkopen van J. Hedeman te Baden., 1943-1945; 568; 1 omslag
      - Stukken betreffende de tewerkstelling van C.E. Crommelin bij de Nederlandse ambassade te Washington., 1942-1944; 569; 1 omslag
      - Stukken betreffende het geschil van dhr. Keesing met de Kolloidal Produktie., 1941-1943; 570; 1 omslag
    - 37 Geldzendingen aan particulieren, 1.2.41
      - Stukken betreffende geldzendingen voor particulieren, afkomstig uit de Verenigde Staten en Engeland., 1941-1942; 571-578; 8 omslagen
        - H. Heye en P. Lachenal 1941-1942, 571
        - A.P. Wieringa-Bertram 1941, 572
        - Rotterdamsche Bankvereeniging 1941-1942, 573
        - Kunstseide A.G. Steckborn 1941, 574
        - M. von Wettstein / M.L. Bornemisza 1941, 575
        - M. Vischer 1941, 576
        - Leader A.G. te St. Moritz 1941, 577
        - D.J. Scholtz 1941, 578
    - V.B Volkenbond, 1.2.42
      - Stukken betreffende de Volkenbond te Genève., 1920-1946; 579-595; 10 pakken en 7 omslagen
        - 1920, 579
        - 1921, 580
        - 1922, 581
        - 1923, 582
        - 1924, 583
        - 1925, 584
        - 1926, 585
        - 1927, 586
        - 1928, 587
        - 1929, 588
        - Wijziging Volkenbondverdrag 1938-1939, 589
        - Scheiding van Volkenbondpact van vredesverdragen 1938-1939, 590
        - Zwitserse delegatie 1935-1939, 591
        - Zitting Volkenbond 1939, 592
        - Permanent Vertegenwoordiger van Nederland 1934-1940, 593
        - Opiumhandel 1939-1945, 594
        - Ontslag van Secretaris-Generaal Avenol 1940, 595
- Geheim archief van het Gezantschap 1940-1945, 2
  - Ingekomen en minuten van uitgaande codetelegrammen inzake politieke berichten uit bezet Nederland., 1942-1945; 596-600; 5 omslagen
    - 1942, 596
    - 1943, 597
    - 1944 ingekomen, 598
    - 1944 uitgaand, 599
    - 1945, 600
  - Rapporten inzake berichten over de situatie in bezet Nederland., 1941-1944; 601-602; 2 pakken
    - 1941 - 1944 feb, 601
    - 1944 mrt - sep, 602
  - Stukken betreffende het rapport Hazes inzake paspoortvervalsingen., 1943; 603; 1 omslag
  - Stukken betreffende B.B.F. Bierens de Haan inzake rapporten en telegrammen omtrent de situatie in bezet Nederland., 1941-1942; 604; 1 omslag
  - Stukken betreffende het contact van Nederland met Engeland via geheime radiozenders., 1940-1941; 605; 1 omslag
  - Stukken betreffende het overlijden van jhr. W. Roëll., 1942; 606; 1 omslag
  - Correspondentie met dr. W.A. Visser 't Hooft inzake de situatie in bezet Nederland en inzake de krijgsgevangenen., 1942; 607; 1 omslag
  - Stukken betreffende de joodse cessie-akte bij de bank Lippmann Rosenthal., 1942; 608; 1 omslag
  - Stukken betreffende de vluchteling H. Scholten., 1943; 609; 1 omslag
  - Correspondentie met A.G. van Tricht en J. Bartels inzake zendingen naar Londen en tevens lijsten van Gestapo agenten., 1944; 610; 1 omslag
- Archief van de Persafdeling van het Gezantschap 1941-1946, 3
  - Circulaires inzake de situatie in bezet Nederland., 1941-1943; 611; 1 omslag
  - Stukken betreffende het vraagstuk "straf of wraak"., 1942; 612; 1 omslag
  - Rapport inzake de toestand in het concentratiekamp Theresienstadt., 1943-1945; 613; 1 katern
  - Ingekomen en minuten van uitgaande perstelegrammen., 1943-1945; 614; 1 omslag
  - Stukken betreffende de hulpaktie "Rotterdam" op initiatief van de stad Bazel., 1944; 615; 1 omslag
  - Stukken betreffende de kwestie George Craven inzake het boekje van J. Penraat., 1945; 616; 1 omslag
  - Correspondentie inzake het boek "Drucker gegen Unterdrucker"., 1946; 617; 1 omslag
- Archief van het Gezantschap (1912)1945-1954(1955), 4
  - Stukken van algemene aard, 4.1
    - Indicateurs van ingekomen- en minuten van uitgaande stukken., 1944-1954; 618-631; 14 delen
      - 1944 dec 29 - 1945 aug 13, 618
      - 1945 aug 15 - 1945 dec 29, 1948 apr 14 - 1948 jun 29, 619
      - 1946 jan 3 - 1946 aug 17, 620
      - 1946 aug 19 - 1947 mei 1, 621
      - 1947 mei 1 - 1948 apr 14, 622
      - 1948 apr 14 - 1948 jun 29, 619
      - 1948 jun 29 - 1948 dec 23, 623
      - 1948 dec 31 - 1950 jul 14, 624
      - 1950 jul 15 - 1951 apr 12, 625
      - 1951 apr 12 - 1951 dec 31, 626
      - 1952 jan 2 - 1952 aug 23, 627
      - 1952 aug 23 - 1953 mrt 23, 628
      - 1952 mrt 23 - 1953 okt 10, 629
      - 1953 okt 12 - 1954 mei 18, 630
      - 1954 mei 18 - 1954 dec 18, 631
    - Klappers op de agenda's., 1945-1950; 632-639; 8 pakken
      - A - Br, 632
      - Bu - Fo, 633
      - Fr - Hy, 634
      - I - Liv, 635
      - Lo - Ph, 636
      - Pi - Se, 637
      - Si - Vo, 638
      - Vr - Zy, 639
    - Klappers op de agenda's., 1950-1954; 640-647; 8 pakken
      - A - B, 640
      - B - D, 641
      - E - H, 642
      - H - K, 643
      - L - N, 644
      - O - R, 645
      - S - T, 646
      - U - Z, 647
  - Stukken betreffende bijzondere onderwerpen, 4.2
    - Algemeen, 4.2.1
      - Introducties, doorzendingen, invitaties, 4.2.1.1
        - Brief met bijlagen voor de Zwitserse bondsraad van de vertegenwoordigers van de Republiek der Zuid-Molukken., 1952; 648; 1 omslag
        - Stukken betreffende een officieël bezoek van de gezant A. Bentinck aan de stad Bazel., 1952; 649; 1 omslag
        - Stukken betreffende een uitnodiging van de stad Bazel aan minister J.W. Beyen., 1953; 650; 1 omslag
        - Stukken betreffende een uitnodiging van de Nederlandse kolonie te Genève aan de gezant A. Bentinck., 1953; 651; 1 omslag
      - Congressen, 4.2.1.2
        - Correspondentie met het ministerie van Buitenlandse Zaken inzake het 6e landscongres van de vereniging Zwitserland - Sovjetunie., 1953; 652; 1 omslag
      - Reizen, 4.2.1.3
        - Stukken betreffende een bezoek van de Indonesische minister van Buitenlandse Zaken aan Nederland., 1952; 653; 1 omslag
        - Stukken betreffende een hotelreservering in Zwitserland voor minister J. Zijlstra., 1953-1955; 654; 1 omslag
    - Organisme, 4.2.2
      - Algemeen, 4.2.2.1
        - Stukken betreffende Nederlandse consulaten in Zwitserland., 1923-1951; 655-662; 8 omslagen
          - Bazel 1945-1946, 655
          - Davôs 1934-1951, 656
          - Genève 1942-1949, 657
          - Lausanne 1938-1950, 658
          - Lugano 1948, 659
          - Luzern 1938-1950, 660
          - Montreux 1923-1950, 661
          - Zürich 1933-1949, 662
      - Personeel, 4.2.2.2
        - Stukken betreffende de evacuatie van diplomaten en consulaire ambtenaren in het Verre Oosten., 1942-1943; 663; 1 omslag
        - Stukken betreffende het aanstellen van administratief personeel., 1912-1955; 664-667; 2 omslagen en 2 pakken
          - A - C, 664
          - D - K, 665
          - L - S, 666
          - T - W, 667
        - Stukken betreffende de diplomatieke en consulaire ambtenaren werkzaam bij het gezantschap in Bern., 1938-1954; 668-687; 20 omslagen
          - J.B. Braaksma, 668
          - H. Burkhart, 669
          - H.P.J. Bosch van Drakestein, 670
          - J.P. Engels, 671
          - D. van Esyinga, 672
          - G.C.M.I.P. de Jonge, 673
          - A.G. Jonker, 674
          - C.W.A. van Haersolte, 675
          - J.D. van Karnebeek, 676
          - R.B. van Lynden, 677
          - A. de Muralt, 678
          - J.G. van Niftrik, 679
          - Ph. W. Osieck, 680
          - J.G.M. van de Plassche, 681
          - J.J.B. Bosch van Rosenthal, 682
          - A.G. van Tricht / J.W. Stoutjesdijk, 683
          - L.Q. van Ufford, 684
          - C.G. Verdonck Huffnagel, 685
          - H.O.E. Wohl, 686
          - H.M. van der Wyck, 687
        - Stukken betreffende het rapport Cleveringa inzake klachten over het vluchtelingenbeleid van de Nederlandse vertegenwoordiging in Zwitserland gedurende de tweede wereldoorlog., 1940-1953; 688; 1 pak
        - Staten van uitgekeerde salarissen aan administratieve hulpkrachten., 1946-1950; 689; 1 omslag
          Alfabetisch gerangschikt
    - Protocol, 4.2.3
      - Nationale uitingen, 4.2.3.1.
        - Stukken betreffende de dodenherdenking en de viering van de nationale bevrijdingsdag., 1946-1954; 690; 1 omslag
        - Minuut van brief aan het ministerie van Buitenlandse Zaken inzake de viering van het tweejarig bestaan van de volksrepubliek China., 1951; 691; 1 stuk
        - Stukken betreffende koning Faruk van Egypte., 1951-1953; 692; 1 omslag
      - Ceremonieel, 4.2.3.2
        - Stukken betreffende de onthulling van een gedenkplaat van de Vereniging Zwitserland-Nederland., 1952; 693; 1 omslag
      - Decoraties, 4.2.3.3
        - Stukken betreffende het toekennen van onderscheidingen aan Nederlanders en buitenlanders., 1945-1954; 694; 1 omslag
          Alfabetisch gerangschikt.
        - Stukken betreffende het toekennen van decoraties naar aanleiding van het Prinselijk bezoek aan Zwitserland., 1946-1948; 695; 1 omslag
      - Benadering koninklijk huis, staatshoofden, 4.2.3.4
        - Stukken betreffende het koninklijk bezoek van Prinses Juliana en Prins Bernard aan Zwitserland., 1946-1950; 696; 1 omslag
        - Stukken betreffende de Hongaarse Prins Alfred zur Lippe inzake zijn verzoek tot het krijgen van reisfaciliteiten., 1946-1947; 697; 1 omslag
        - Stukken betreffende het bezoek van Eva Peron aan Zwitserland., 1947; 698; 1 omslag
        - Verslag aan het ministerie van Buitenlandse Zaken inzake het bezoek van Haile Selassie van Ethiopië aan Zwitserland., 1954; 699; 1 omslag
        - Stukken betreffende het effectenbezit van Prins Bernard., 1947; 700; 1 omslag
      - Verzorging van en verhouding tot corps diplomatieque en corps consulaire en leden van internationale organen, 4.2.3.5
        - Correspondentie met het ministerie van Buitenlandse Zaken inzake het bezoek van de Indonesische Dr. M. Roem aan Genève ter ondertekening van de Rode Kruisconventies., 1950; 701; 1 omslag
        - Correspondentie met het ministerie van Buitenlandse Zaken inzake wijzigingen binnen de Zwitserse buitenlandse dienst., 1946-1954; 702; 1 omslag
        - Correspondentie met het ministerie van Buitenlandse Zaken inzake het optreden van vreemde gezanten in Zwitserland., 1950-1953; 703; 1 omslag
        - Stukken betreffende Nederlandse consulaire ambtenaren in Duitsland en Danzig., 1940-1941; 704; 1 omslag
        - Stukken betreffende O.H.B. Schönewal, A. Dekking, M.A.H. Oosterwijk en C. Graham, personeel van de Nederlandse delegatie bij de Verenigde Naties in Genève., 1948-1950; 705; 1 omslag
        - Stukken betreffende de Zwitserse diplomatieke vertegenwoordiging in Irak., 1949; 706; 1 omslag
        - Stukken betreffende de terugroeping van de militair-attaché lt. kol. L. Sochor van het gezantschap van Tsjecho-Slowakije in Bern., 1954; 707; 1 omslag
        - Stukken betreffende een klacht van de Engelse diplomaat Th. Tull inzake het in beslag nemen van zijn goederen door de douane in Maastricht., 1949-1951; 708; 1 omslag
        - Missive van het ministerie van Buitenlandse Zaken inzake de mishandeling van de consul L. Brouwer in Portugees Timor., 1942; 709; 1 stuk
        - Stukken betreffende een klacht van de Sovjetambassade in Den Haag over de attaché hr. L. Kruytbosch inzake het slaan van een Russische vliegerkapitein tijdens een treinreis naar Leningrad., 1946-1949; 710; 1 omslag
    - Juridische aangelegenheden, 4.2.4
      - Volkenrecht en internationaal recht, 4.2.4.1
        - Rapporten betreffende de gevangenschap van de consul-generaal Dr. Sevenster in Parijs alsmede klachten over de kanselier M. Janse., 1942-1944; 711; 1 omslag
        - Stukken betreffende de internering van Nederlanders als gevolg van de Japanse bezetting in het Verre Oosten., 1942-1948; 712; 1 pak
        - Stukken betreffende Raden Bagous, Bhimo Jodjana en G. Mehr overleden in Buchenwald., 1944-1946; 713; 1 omslag
        - Stukken betreffende verzoeken om inlichtingen over Nederlanders, Zwitsers en Duitsers., 1937-1950; 714; 1 pak
          Openbaarheid beperkt tot 01-01-2026
          Alfabetisch gerangschikt en met inhoudsopgave.
        - Namenlijsten van bevrijde Nederlanders uit Frankrijk, België, Manilla en Lublin., 1945; 715; 1 omslag
        - Stukken betreffende het illegaal vertrek van Nederlanders uit Zwitserland., 1945; 716; 1 omslag
        - Stukken betreffende de vrijlating van Nederlanders uit het concentratiekamp Theresienstadt., 1945-1946; 717; 1 omslag
        - Instructies van het Nederlands Beheersinstituut inzake zuiveringen van personen wonende buiten het Nederlands grondgebied., 1946-1949; 718; 1 omslag
        - Stukken betreffende het indienen van schadeclaims wegens geleden oorlogsschade., 1944-1954; 719; 1 omslag
        - Stukken betreffende verzoeken om niet langer als vijandelijk te worden beschouwd (ontvijanding)., 1942-1954; 720-722; 3 pakken
          - A - C, 720
            Openbaarheid beperkt tot 01-01-2030
          - D - M, 721
          - N - Z, 722
        - Stukken betreffende het Duits vermogen in Bulgarije., 1946; 723; 1 omslag
        - Stukken betreffende het vijandelijk vermogen van A. Rauf, W. Schlup en A. Milantchi., 1946-1947; 724; 1 omslag
          Openbaarheid beperkt tot 01-01-2023
        - Stukken betreffende de aanmelding van Nederlandse eigendommen in Wilna door Dr. E.A.H. Scholten., 1939-1949; 725; 1 omslag
        - Stukken betreffende de onteigening van het eigendom van de hr. Peltzer in Estland en Letland., 1946-1948; 726; 1 omslag
        - Stukken betreffende het terugvorderen van Nederlandse goederen geroofd door de Duitsers., 1944-1951; 727; 1 pak
        - Correspondentie met de Raad voor het Rechtsherstel inzake de uitbetaling door Zwitserland van een afkoopsom van Frs. 635000 aan de Nederlandse regering met betrekking tot de roofgoedprocessen., 1948-1951; 728; 1 omslag
        - Correspondentie met de Zwitserse advocaat Dr. E. Matter die namens de Nederlandse partijen optreedt inzake het terugvorderen van de effecten die door de Duitsers geroofd waren., 1945-1951; 729; 1 pak
        - Nummerlijsten van geopponeerde effecten., 1947-1950; 730; 1 omslag
          Tevens toegang op naam van de aanklager.
        - Dossiers inzake door de "Stichting Bewindvoering afwezigen en onbeheerde nalatenschappen" namens (overleden) joodse Nederlanders tegen Zwitserse banken en personen ingediende aanklachten inzake het terugvorderen van door de Duitsers geroofde waardepapieren., 1947-1951; 731-736; 4 pakken en 2 omslagen
          - 1 - 115, 731
          - 116 - 215, 732
          - 216 - 398, 733
          - 400 - 556, 734
          - X1 - X60, 735
          - Y1 - Y17, 736
        - Dossiers betreffende ingediende aanklachten door de Raad voor het Rechtsherstel afdeling effectenregistratie namens joodse stichtingen tegen Zwitserse banken en personen inzake het terugvorderen van waardepapieren, die door de Duitsers geroofd waren., 1947-1951; 737; 1 omslag
        - Dossiers betreffende ingediende aanklachten door de Raad voor het Rechtsherstel afdeling effectenregistratie namens de centrale arbeidsverzekering en depositobank tegen Zwitserse banken en personen inzake het terugvorderen van waardepapieren, die door de Duitsers geroofd waren., 1947-1950; 738; 1 omslag
        - Minuut van brief aan het ministerie van Buitenlandse Zaken inzake een ingediende schadeclaim van Zwitserland tegen Egypte wegens het in beslag nemen van goederen., 1949; 739; 1 omslag
        - Correspondentie met het ministerie van Buitenlandse Zaken inzake het Perzisch olie geschil., 1954; 740; 1 stuk
        - Minuut van brief aan het ministerie van Buitenlandse Zaken inzake het verblijf van de Belgische koning Leopold III in Zwitserland 1950, 741; 1 stuk
      - Publiekrecht, 4.2.4.2
        - Stukken betreffende verzoeken om inlichtingen over de Nederlandse nationaliteit., 1950-1954; 742; 1 omslag
        - Stukken betreffende bewijzen van Nederlanderschap., 1942-1953; 743; 1 omslag
          Openbaarheid beperkt tot 01-01-2029
        - Stukken betreffende de nationaliteit van bepaalde groepen van personen., 1945-1952; 744-745; 2 omslagen
          - Duitse joden 1945-1948, 744
          - Sudetenduitsers 1951-1952, 745
        - Stukken betreffende de status van ongehuwde en gehuwde vrouwen in Zwitserland., 1935-1954; 746; 1 omslag
        - Stukken betreffende het toekennen van de Nederlandse nationaliteit., 1938-1952; 747; 1 omslag
        - Stukken betreffende naturalisaties., 1938-1950; 748; 1 omslag
        - Stukken betreffende verklaringen tot het behoud van de Nederlandse nationaliteit., 1934-1954; 749; 1 pak
        - Stukken betreffende het verlies van de Nederlandse nationaliteit., 1947-1954; 750; 1 omslag
        - Correspondentie met Raimonde Soesman inzake de geldigheid van de Duitse rassenwetten., 1945; 751; 1 omslag
        - Stukken betreffende onderzoeken naar de politieke betrouwbaarheid van Nederlanders en buitenlanders., 1939-1952; 752; 1 omslag
          Openbaarheid beperkt tot 01-01-2028
        - Stukken betreffende onbetrouwbare Nederlandse vluchtelingen in Zwitserland., 1943-1950; 753; 1 omslag
        - Stukken betreffende de arrestatie van F. Gonet inzake een poging tot moord op zijn zwager Jhr. Roëll., 1946-1951; 754; 1 omslag
          Openbaarheid beperkt tot 01-01-2027
        - Stukken betreffende een geschil tussen Mevr. E. Wagner en de kinderen van de overleden hr. S.S. Rubens., 1944-1954; 755; 1 omslag
        - Stukken betreffende de strafvervolging van de vluchteling J.P. Pellikaan., 1941-1947; 756; 1 omslag
      - Privaatrecht, 4.2.4.3
        - Stukken betreffende afgegeven bewijzen van huwelijksbevoegdheid aan Nederlanders in Zwitserland., (1924) 1941-1950 (1955); 757-758; 2 omslagen
          - A - E, 757
          - F - Z, 758
        - Stukken betreffende nalatenschappen., 1942-1952; 759; 1 omslag
        - Correspondentie met de commissie voor straf- en gevangenisrecht., 1913-1949; 760; 1 omslag
          Met documenten uit de nalatenschap van Prof. Mr. Simon van der Aa, gedelegeerde der Nederlandse regering in de Commissie.
    - Openbare orde, veiligheid, 4.2.5
      - Instructies van het ministerie van Buitenlandse Zaken aan het gezantschap inzake het verstrekken van paspoorten., 1936-1952; 761; 1 omslag
      - Stukken betreffende het aanvragen van paspoorten waarbij een antecedenten of nationaliteitenonderzoek heeft plaatsgevonden., (1939) 1942-1951; 762; 1 pak
        Met inhoudsopgave.
      - Stukken betreffende de terugkeer van afgekeurde Nederlandse vrijwilligers uit Frankrijk., 1944-1945; 763; 1 omslag
      - Correspondentie betreffende het afgeven van een verblijfsvergunning aan dhr. L. Dobbinga vertegenwoordiger van de KNSM en de Koninklijke Hollandse Lloyd., 1948-1950; 764; 1 omslag
    - Waterstaat, verkeer en vervoer, en verbindingen, 4.2.6
      - Spoor- en tramwegverkeer en vervoer, 4.2.6.1
        - Stukken betreffende de conferentie tot herziening van spoorwegverdragen van Bern., Met retroacta; 1950-1954; 1936; 765; 1 omslag
        - Stukken betreffende vrachttarieven van het spoorwegtransitoverkeer door Duitsland., 1947-1948; 766; 1 omslag
      - Wegverkeer en vervoer, 4.2.6.2
        - Rapport aan het ministerie van Buitenlandse Zaken inzake de aanleg van een autostrada tussen Genua en Zwitserland., 1947; 767; 1 omslag
      - Scheepvaart, 4.2.6.3
        - Stukken betreffende de samenwerking tussen de Nederlandse en Zwitserse rijnscheepvaart., 1931-1954; 768-769; 2 pakken
          - 1931-1950, 768
          - 1946-1954, 769
      - Luchtvaart, 4.2.6.4
        - Stukken betreffende de samenwerking tussen de Nederlandse en Zwitserse luchtvaart., 1946-1954; 770; 1 omslag
    - Economie, migratie, arbeid, 4.2.7
      - Algemeen, 4.2.7.1
        - Instructies van het ministerie van Buitenlandse Zaken over economische berichtgeving., 1947-1952; 771; 1 omslag
        - Verslagen aan de economische voorlichtingsdienst inzake de economische toestand in Zwitserland., 1946-1950; 772-785; 14 pakken
          - 1946 jan 3 - 1946 jun 29, 772
          - 1946 jul 1 - 1946 dec 31, 773
          - 1947 jan 3 - 1947 mrt 31, 774
          - 1947 apr 1 - 1947 jun 30, 775
          - 1947 jul 1 - 1947 sep 30, 776
          - 1947 okt 1 - 1947 dec 31, 777
          - 1948 jan 8 - 1948 apr 30, 778
          - 1948 mei 1 - 1948 jul 30, 779
          - 1948 aug 2 - 1948 okt 30, 780
          - 1948 nov 2 - 1948 dec 30, 781
          - 1949 jan 3 - 1949 apr 28, 782
          - 1949 mei 3 - 1949 dec 21, 783
          - 1950 jan 4 - 1950 jun 28, 784
          - 1950 jun 20 - 1950 dec 29, 785
        - Stukken betreffende een bezoek van Ir. W.L. van Lakerveld en Dr. van de Gard inzake de industriële samenwerking tussen Nederland en Zwitserland., 1954; 786; 1 omslag
      - Economie, 4.2.7.2
        - Minuut van brief aan het ministerie van Buitenlandse Zaken inzake de invloed van het plan Schuman op de Zwitserse verkeerseconomie., 1952; 787; 1 stuk
        - Stukken betreffende het Nederlandse plan van Europese economische integratie (OEEC)., 1949-1951; 788; 1 omslag
        - Stukken betreffende de gehouden contactvergadering met de Nederlandse Kamer van Koophandel., 1946-1953; 789; 1 omslag
        - Stukken betreffende de handelsverkeer tussen Nederland en Zwitserland., 1948-1953; 790; 1 omslag
        - Correspondentie met het ministerie van Buitenlandse Zaken inzake de lezing van Prof. F. Baudhin over de Benelux., 1950; 791; 1 omslag
        - Stukken betreffende het handelsverkeer tussen Zwitserland en andere landen., 1945-1954; 792-798; 7 omslagen
          - Duitsland, 792
          - Frankrijk, 793
          - Polen, 794
          - Roemenië, 795
          - Tsjecho-Slowakije, 796
          - Verenigd Koninkrijk, 797
          - Verenigde Staten, 798
        - Correspondentie met het ministerie van Buitenlandse Zaken inzake de economische betrekkingen tussen de oostbloklanden., 1949; 799; 1 omslag
        - Stukken betreffende de politieke houding van Zwitserland ten opzichte van het Marshallplan., 1947; 800; 1 omslag
        - Rapporten aan het ministerie van Economische Zaken inzake de houding van Zwitserland op de conferentie voor handel en werkgelegenheid in Havanna., 1947-1949; 801; 1 omslag
        - Rapporten aan het ministerie van Economische Zaken inzake de economische politiek van Zwitserland., 1945-1950; 802; 1 omslag
      - Geld-, bank-, beurs- en credietwezen, 4.2.7.3
        - Stukken betreffende de liquidatie van de firma Lippmann & Rosenthal., 1950; 803; 1 omslag
        - Stukken betreffende de devaluatie van de Zwitserse frank., 1949; 804; 1 omslag
        - Stukken betreffende geblokkeerde Japanse tegoeden in Zwitserland, die dienen als schadevergoeding voor krijgsgevangenen., 1952-1954; 805; 1 omslag
        - Correspondentie met het ministerie van Buitenlandse Zaken inzake investeringen van buitenlands kapitaal in Nederlandse industrieën., 1951-1952; 806; 1 omslag
        - Stukken betreffende de verhouding van Zwitserland met de Europese betalingsunie (EBU)., 1948-1953; 807; 1 omslag
        - Stukken betreffende onderhandelingen tussen Nederland en Zwitserland inzake de liquidatie van Duitse vermogens ten behoeve van herstelbetalingen aan Nederland., 1948-1949; 808; 1 omslag
        - Stukken betreffende het transitoverkeer van goud door Zwitserland., 1950-1952; 809; 1 omslag
        - Stukken betreffende het betalingsverkeer tussen Nederland en Zwitserland., 1946-1954; 810; 1 omslag
        - Stukken betreffende een kapitaaltransfer tussen België en Zwitserland., 1948-1950; 811; 1 omslag